【裁判字號】    98,訴,1086
【裁判日期】    980527
【裁判案由】    毒品危害防制條例
【裁判全文】
臺灣板橋地方法院刑事判決              98年度訴字第1086號
公  訴  人  臺灣板橋地方法院檢察署檢察官
被      告  甲○○
上列被告因違反毒品危害防制條例案件，經檢察官提起公訴（98
年度毒偵字第1368號），因被告於準備程序中就被訴事實均為有
罪之陳述，經本院合議庭裁定由受命法官獨任進行簡式審判程序
，並判決如下：
    主  文
甲○○施用第一級毒品，累犯，處有期徒刑捌月；又施用第二級
毒品，累犯，處有期徒刑肆月，扣案之殘渣袋壹個（內含微量甲
基安非他命，無法與包裝袋分離）沒收並銷燬，扣案之吸食器壹
個、玻璃球壹個及吸管勺子壹支，均沒收。應執行有期徒刑拾壹
月，扣案之殘渣袋壹個（內含微量甲基安非他命，無法與包裝袋
分離）沒收並銷燬，扣案之吸食器壹個、玻璃球壹個及吸管勺子
壹支，均沒收。
   事  實
一、甲○○前於民國87年間，因施用毒品案件，經觀察、勒戒後
    ，認無繼續施用毒品之傾向，於87年8 月25日釋放出所，另
    經臺灣高等法院以87年度上易字第3687號判決免刑確定；復
    因施用毒品案件，經本院裁定令入戒治處所施以強制戒治，
    於89年9 月1 日強制戒治期滿，並經臺灣板橋地方法院檢察
    署檢察官以89年度戒毒偵字第640 號不起訴處分確定；又因
    毒品案件，經本院以92年度訴緝字第119 號判決判處有期徒
    刑1 年確定；再於94年9 月間某日施用毒品，經本院以95年
    度訴字第79號判決判處有期徒刑8 月、4 月，依法減為4 月
    、2 月確定（以下簡稱第一案）；另因竊盜案件，經本院95
    年度易字1821號判處有期徒刑8 月、9 月、9 月，依法減為
    有期徒刑有期徒刑4 月確定（以下簡稱第二案）、4 月15日
    、4 月15日確定（以下簡稱第三案）確定；又因傷害案件，
    經臺灣桃園地方法院95年度易字第1720號判處有期徒刑4 月
    ，依法減為有期徒刑2 月確定（以下簡稱第四案）；復因施
    用毒品案件，經臺灣高等法院96年上訴字第1580號判處有期
    徒刑1 年，依法減為有期徒刑6 月確定（以下簡稱第五案）
    。前開第一案及第二案經本院96年聲減字第189 號裁定應執
    行有期徒刑8 月確定；第三案至第五案經臺灣高等法院96年
    聲減字第3223號裁定，定其應執行刑為有期徒刑1 年3 月確
    定，上開案件經接續執行，於97年4 月18日假釋出監，於97
    年9 月15日假釋期滿未經撤銷視為執行完畢。詎仍不知悔改
    ，於強制戒治執行完畢釋放後5 年內，再犯上開毒品案件後
    ，復分別基於施用第一級毒品海洛因及第二級毒品甲基安非
    他命之犯意，於98年2 月8 日某時，在臺北縣三峽鎮○○路
    39巷9 號2 樓住處內，以放置海洛因於香煙中吸食之方式，
    施用海洛因1 次；約10多分鐘後，於同址，以放置甲基安非
    他命於玻璃球燒烤後吸食煙霧之方式，施用甲基安非他命1
    次（起訴書略載為98年2 月9 日19時30分許經警查獲採尿前
    回溯26小時內某時、96小時內某時，在不詳處所，分別施用
    第一級毒品海洛因、第二級毒品甲基安非他命）。嗣於同年
    月9 日16時50分許，在其位於臺北縣三峽鎮○○路39巷9號2
    樓住處為警查獲，並扣得甲○○所有供其施用甲基安非他命
    之殘渣袋1 個（內含微量甲基安非他命，無法與包裝袋分離
    ）、吸食器1 個、玻璃球1 個及吸管勺子1 支，另經警採集
    其尿液送驗結果，呈嗎啡及甲基安非他命陽性反應，始查悉
    上情。
二、案經臺北縣政府警察局三峽分局移送臺灣板橋地方法院檢察
    署檢察官偵查起訴。
    理  由
一、上揭分別施用第一級毒品海洛因、第二級毒品甲基安非他命
    之事實，業據被告甲○○於本院審理時坦承不諱，而被告為
    警查獲時採集之尿液，經送驗結果呈嗎啡及甲基安非他命陽
    性反應，此有臺灣檢驗科技股份有限公司UL/2009/20329 號
    濫用藥物檢驗報告及臺北縣政府警察局三峽分局查獲毒品危
    害防制條例案姓名對照表各1 份在卷可佐，並有被告所有供
    其施用甲基安非他命之殘渣袋1 個、吸食器1 個、玻璃球1
    個及吸管勺子1 支扣案可佐，被告上開自白與事實相符，堪
    信其為真實。又被告前於87年間，因施用毒品案件，經觀察
    、勒戒後，認無繼續施用毒品之傾向，於87年8 月25日釋放
    出所，另經臺灣高等法院以87年度上易字第36 87 號判決免
    刑確定；復因施用毒品案件，經本院裁定令入戒治處所施以
    強制戒治，於89年9 月1 日強制戒治期滿，並經臺灣板橋地
    方法院檢察署檢察官以89年度戒毒偵字第640 號不起訴處分
    確定；又因毒品案件，經本院以92年度訴緝字第119 號判決
    判處有期徒刑1 年確定；再因施用毒品案件，經本院以95年
    度訴字第79號判決判處有期徒刑8 月、4 月，依法減為4 月
    、2 月確定；再因施用毒品案件，經臺灣高等法院96 年 上
    訴字第1580號判處有期徒刑1 年，依法減為有期徒刑6 月確
    定，有臺灣高等法院被告前案紀錄表1 份在卷可佐，其於強
    制戒治執行完畢釋放後5 年內，再犯上開施用毒品案件後，
    復為本件施用毒品犯行，應可認定。本案事證明確，被告犯
    行洵堪認定，應予依法論科。
二、核被告甲○○所為，係犯毒品危害防制條例第10條第1 項之
    施用第一級毒品罪、同條第2 項之施用第二級毒品罪。被告
    施用前後分別持有海洛因、甲基安非他命之低度行為，應分
    為施用海洛因、甲基安非他命之高度行為所吸收，不另論罪
    。被告所犯上開2 罪，犯意各別，行為互異，應分論併罰。
    又被告有事實欄所示之前科紀錄，並於97年9 月15日執行完
    畢，有臺灣高等法院被告前案紀錄表1 份附卷可稽，其受有
    期徒刑之執行完畢，於5 年以內故意再犯本件有期徒刑以上
    之2 罪，均為累犯，依刑法第47條第1 項規定分別加重其刑
    。爰審酌被告有多次施用毒品之前科紀錄、其犯罪手段、生
    活狀況、國小肄業之智識程度、施用毒品係對自己身體之殘
    害，及其犯罪後均坦承犯行之態度等一切情狀，分別量處如
    主文所示之刑，併定其應執行之刑。
三、扣案之殘渣袋1 個，內含微量第二級毒品甲基安非他命，且
    無法與外包裝袋析離，應依毒品危害防制條例第18條第1 項
    前段規定宣告沒收並銷燬。另扣案之吸食器1 個、玻璃球1
    個及吸管勺子1 支，為被告所有，業據被告於本院審理中供
    陳在卷（本院卷第52頁背面），又上開物品客觀上足認係供
    被告施用第二級毒品甲基安非他命所用或所預備之物，爰依
    刑法第38條第1 項第2 款規定宣告沒收。至扣案之葡萄糖1
    包、注射針筒2 支，雖為被告所有，然並無證據足認係供被
    告施用第一級、第二級毒品所用或所預備之物，爰不予宣告
    沒收，附此敘明。
據上論斷，應依刑事訴訟法第273 條之1 第1 項、第299 條第 1
項前段，毒品危害防制條例第10條第1 項、第2 項、第18條第1
項前段，刑法第11條前段、第47條第1 項、第38條第1 項第2 款
、第51條第5 款，判決如主文。
本案經檢察官陳彥章到庭執行職務。
中    華    民    國    98    年    5     月    27    日
                  刑事第八庭  法  官  俞秀美
以上正本證明與原本無異。
如不服本判決，應於判決送達後10日內敘明上訴理由，向本院提
出上訴狀 (應附繕本) ，上訴於臺灣高等法院。其未敘述上訴理
由者，應於上訴期間屆滿後20日內向本院補提理由書「切勿逕送
上級法院」。
                              書記官  謝怡貞
中    華    民    國    98    年    5     月    27    日
附錄本案論罪科刑之法條：
毒品危害防制條例第10條
施用第一級毒品者，處 6 月以上 5 年以下有期徒刑。
施用第二級毒品者，處 3 年以下有期徒刑。


司法院資訊處製作；財團法人民間司法改革基金會備份。
